臺灣高等法院刑事判決　　　　　　　　 96年度上易字第520號
上　訴　人　臺灣臺北地方法院檢察署檢察官
上　訴　人　乙○○
即　被　告
上列上訴人因竊盜案件，不服臺灣臺北地方法院95年度易字第
2728號，中華民國96年1月29日第一審判決（起訴案號：臺灣臺
北地方法院檢察署95年度偵字第18351號），提起上訴，本院判
決如下：
    主  文
上訴駁回。
    事實及理由
一、本案經本院審理結果，認第一審以上訴人即被告乙○○犯刑
    法第三百二十條第一項之竊盜罪，判處有期徒刑四月，並諭
    知易科罰金折算之標準為新台幣（下同）一千元折算一日，
    認事用法及量刑均無不當，應予維持，並引用第一審判決書
    記載之事實、證據及理由（如附件）。
二、被告上訴意旨略以：被告係受友人之託前往採購，該大買場
    並未設置試妝品亦無解說服務人員，被告乃誤拆開唇膏包裝
    ，主觀上並無竊盜犯意，告訴人並未提出全程錄影帶，翻拍
    照片係偽造，只能證明被告參觀選購物品，唇膏原物亦未扣
    押保留做為證據，警詢時係疲勞訊問，證人甲○○、黃一容
    均係被害人之職員，證言有爭議性等語。惟查：
  (1)被告自貨架取下唇膏後，將附有結帳條碼之外包裝拆除，將
    唇膏藏置於隨身攜帶之皮包內，結帳時僅將手推車內之物品
    交與收銀員結帳，其拆除該唇膏外包裝並藏置於皮包內之目
    的，顯係逃避收銀台處之警示系統而擅自竊取該唇膏，其有
    為自己不法所有之意圖，自屬灼然。被告辯稱誤拆開唇膏包
    裝，主觀上並無竊盜犯意云云，要無可採。
  (2)被告通過收銀台欲離開賣場時之經過情形，業經原審法院就
    扣案之錄影光碟當庭勘驗無訛。又偵查卷所附之翻拍照片，
    係自監視錄影光碟所錄得之畫面列印而來，監視錄影光碟則
    係由裝置於賣場內之監視器材機械設備攝錄留存，被告指稱
    該照片係偽造云云，純屬無稽。又監視錄影設備係分別裝置
    於各定點位置，拍攝角度亦有限制，當無可能就被告進出賣
    場期間全程錄影，被告指稱告訴人未提出全程錄影帶乙節，
    自無可取。
  (3)被告竊取之唇膏乙支業經發還被害人，有贓物認領保管收據
    及照片可稽（偵查卷第三十、三十一頁），已經足以擔保該
    贓物之存在及真實性，自無扣押留存之必要。
  (4)證人甲○○、黃一容雖均為被害人雇用之職員，惟證人甲○
    ○、黃一容均係就渠等親身見聞之事實作證，並經檢察官及
    被告交互詰問，渠等所為證言之適法性及真實性均無疑義，
    得資為證據。
  (5)被告遭逮捕後，警方於九十五年八月十八日零時十二分起開
    始詢問被告，至同日零時十九分因被告不同意夜間訊問而停
    止，嗣於同日上午八時四十四分起第二次詢問被告，至同日
    上午九時四分止，有調查筆錄可稽（偵查卷第八頁至第十四
    頁），被告辯稱遭疲勞訊問云云，顯與事實不符。
  (6)綜上所述，被告仍執陳詞提起上訴，漫詞指摘原判決不當，
    顯無理由，應予駁回。
三、檢察官上訴意旨略以：被告無視本案卷證鑿鑿，自身犯行至
    臻明確，卻毫無悔意，一再於偵、審中為無謂之答辯，諸如
    ：不知家樂福之商品不可拆封、警方疲勞訊問、證人甲○○
    強行逼供等語，顯見被告就本件犯行，未能痛定思痛，反而
    心存僥倖，飾詞答辯，致原審仍需重行勘驗監視畫面、傳喚
    證人，而浪費司法資源，甚至於審理中惡言攻擊證人甲○○
    ，容有重懲之必要，是公訴人就本案對被告具體求處有期徒
    刑四月，而原審僅判處被告有期徒刑三月，尚嫌過輕等語。
    惟按刑事審判旨在實現刑罰權之分配正義，故法院對於有罪
    被告之科刑，已就刑法第五十七條明定科刑時應審酌行為人
    之責任基礎並一切情狀，及注意該條所列十款事項，以為科
    刑輕重之標準，所為之量刑並已符合刑罰相當之原則，即無
    違法或不當可言。本件原判決經審酌被告之素行，犯罪動機
    、目的、犯罪時所受之刺激、犯罪之手段、生活狀況、品行
    、智識程度，及遭竊物品價值二百二十元、且業已追回由被
    害人領回，損失已遭實際填補，被告始終未有悔意，犯後態
    度不佳，對善惡、對錯觀念混淆等一切情狀，量處有期徒刑
    三月，並諭知易科罰金之折算標準為一千元折算一日，經核
    並無量量刑過輕或違反比例原則情事，檢察官提起上訴指摘
    原判決量刑過輕，亦無理由，應予駁回。
據上論結，應依刑事訴訟法第三百七十三條、第三百六十八條，
判決如主文。
本案經檢察官黃柏齡到庭執行職務。
中　　華　　民　　國　　96　　年　　4 　　月　　24　　日
　　　　　　　　　刑事第十九庭  審判長法　官　尤豐彥
　　　　　　　　　　　　　　　　　　  法　官  魏新國
　　　　　　　　　　　　　　　　　　  法　官  宋　祺
以上正本證明與原本無異。
不得上訴。
                                      書記官　王韻雅
中　　華　　民　　國　　96　　年　　4 　　月　　24　　日
附錄本案論罪科刑法條全文
刑法第三百二十條
意圖為自己或第三人不法之所有，而竊取他人之動產者，為竊盜
罪，處五年以下有期徒刑、拘役或五百元以下罰金。
意圖為自己或第三人不法之利益，而竊佔他人之不動產者，依前
項之規定處斷。
前二項之未遂犯罰之。
